臺灣臺南地方法院臺南簡易庭民事判決
111年度南勞小字第9號
原      告  陳韋伶  

被      告  樂學網科技股份有限公司

法定代理人  黃旭宏  


訴訟代理人  程立馨  
上列當事人間請求給付薪資等事件，經本院於民國111年6月22日
言詞辯論終結，判決如下：
    主  文
一、被告應給付原告新臺幣2,000元及自民國111年4月13日起至
    清償日止，按年息百分之5計算之利息。
二、原告其餘之訴駁回。
三、訴訟費用新臺幣1,000元，由被告負擔新臺幣33元，餘由原
    告負擔。
四、本判決第一項得假執行。但被告如以新臺幣2,000元為原告
    預供擔保後，得免為假執行。
五、原告其餘假執行之聲請駁回。　　
    事實及理由
一、原告起訴主張：
  ㈠原告於民國109年4月7日起受雇於被告，擔任教招生組長乙職
    ，投保薪資為新臺幣(下同)36,300元，於111年2月8日提出
    預定111年2月28日離職，然被告於111年2月18日辦理勞保退
    保，未給付足月薪資及業績獎金，111年2月份勞工退休金僅
    提撥1,307元，不足871元，原告依勞動基準法(下稱勞基法)
    第14條第6款規定終止勞動契約。原告已於離職前20日預告
    ，預告離職期間之工作日原告均請事假，若被告認原告特休
    假僅能請到111年2月18日，應於原告曠職3日後始能解雇原
    告，被告違反勞基法。原告111年2月份之業績為265,000元
    ，業績獎金為4,000元，被告並未給付原告。為此提起本件
    訴訟，請求被告給付資遣費50,357元、111年2月份薪資不足
    額4,840元(即111年2月19、20、26、27日之4日薪資)、業績
    獎金4,000元、勞工退休金提撥不足額871元等語。
  ㈡並聲明：
  1.被告應給付原告60,068元，及自起訴狀繕本送達翌日起至清
    償日止，按週年利率百分之5計算之利息。
  2.訴訟費用由被告負擔。
  3.願供擔保，請准宣告假執行。
二、被告抗辯：
  ㈠原告之前要求離職，但未提出假單請假，被告才於111年2月1
    8日退保。學員若自己前來報名，由3名員工分配業績，於11
    1年2月18日原告離職之後，則由其餘2名在職員工分配業績
    ，被告於111年3月份結算，原告111年2月份之業績為142,43
    3元，業績獎金應為1,000元等語。
  ㈡並聲明：
  1.原告之訴駁回。
  2.訴訟費用由原告負擔。
三、得心證之理由　　
　㈠按不定期契約，勞工終止契約時，應準用勞基法第16條第1項
    規定期間預告雇主。雇主依第11條或第13條但書規定終止勞
    動契約者，其預告期間依左列各款之規定：一、繼續工作3
    個月以上1年未滿者，於10日前預告之。依第12條或第15條
    規定終止勞動契約者，勞工不得向雇主請求加發預告期間工
    資及資遣費，勞基法第15條第2項、第16條第1項第1款及第1
    8條第1款分別定有明文。是由勞工依勞基法第15條規定單方
    片面終止勞動契約之情形，勞工須經預告，且依同法第18條
    第1款之規定，不得請求加發預告期間工資及資遣費。準此
    ，勞工依據勞基法第16、17條規定，請求預告期間工資及資
    遣費，係以雇主終止契約為前提，並不包含由勞工終止契約
    或合意終止契約者。又於勞工片面單方表示離職或合意終止
    契約者，雇主並無遵守預告期間之義務，且勞工於無同法第
    14條第1項各款情形而單方片面表示終止契約，或合意終止
    契約，勞工亦無請求資遣費之權利。
  ㈡原告主張其於111年2月8日向被告公司提離職，並擬以同月28
    日為離職日，然被告公司卻將離職日提前至同月18日，且將
    原告勞保辦理退保，係屬解雇原告，依法應給予預告期間工
    資及資遣費等語，為被告否認。經查，原告於111年2月8日
    以電子郵件向被告提出自願離職申請後，因原告尚有特休假
    未休及辦理離職交接事項，經被告核算原告結餘之特別休假
    日數，排定至111年2月18日均已休假完畢，且已辦畢交接，
    遂核准原告於111年2月18日離職，並以LINE通知原告。原告
    則以LINE回覆被告表示，依勞基法規定應於20日前預告雇主
    ，擬以其餘預告期間為事假，仍以111年2月28日為離職日等
    情，為兩造所不爭執，並有電子郵件、Line對話紀錄、勞工
    保險異動查詢資料在卷可參(見本院卷第21至25頁)。惟預告
    期間制度，目的在使被終止勞動契約之一方因相對人終止勞
    動契約時，有足夠時間可安排工作之調整和因應。又於勞工
    終止勞動契約之情形，預告期間乃係基於保障雇主立場，避
    免人力交接不足而設，如雇主與勞工約定較短之預告期間，
    或由雇主於一定期間內提前核准勞工之離職申請，應認雇主
    自願拋棄較長預告期間之利益，且無礙於勞工離職之意願，
    應無悖於勞基法第15條第2項準用同法第16條第1項之規範意
    旨。是上開預告期間之縮短，並無礙原告自願離職之意願，
    難認被告公司違法解雇原告。原告既提離職申請在先，經被
    告公司同意兩造勞動契約已終止，即非屬被告公司解雇原告
    ，被告公司自不需給付資遣費及預告期間之工資。基此，兩
    造勞動契約既於111年2月18日終止，則原告請求被告給付11
    1年2月19、20、26、27日之4日工資4,840元、111年2月19日
    至28日之勞工退休金提撥款871元，及資遣費50,357元，依
    法無據，為無理由，應予駁回。
　㈢次按工資應全額直接給付勞工，勞基法第第22條第2項前段定
    有明文。本件原告主張與原告同任職招生組之被告在職員工
    陳蓓慈以LINE傳送111年2月份之業績表顯示，原告於111年2
    月份業績為265,508元，依勞動契約約定業績達25萬元時，
    被告應給付4,000元業績獎金等語，被告不否認原告主張業
    績獎金之計算方式，惟否認原告111年2月份業績已達25萬元
    以上。經查，兩造提出之2月份業績表記載之原告該組(即成
    教組)之業績總額均同為3,216,344元，足見該月份原告所屬
    該組業績總數額應屬無誤。原告雖主張業務同仁都認為伊工
    作到二月是完整一月，111年2月9日會議中業務及主管對此
    亦有共識等語(見本院卷第241頁)，足見原告提出陳蓓慈製
    作的2月份之業績表，是以原告勞動契約存續期間至111年2
    月底為計算依據。被告抗辯2份業績表就原告業績數額減少
    原因，應該是對於非員工招攬，而是學生自行前來報名所繳
    納之金額，在原告任職期間，是採平均列入原告該組3名員
    工之業績數額，但2月18日以後，因原告已離職，則學生自
    行報名之金額，僅平均列為另2名同組員工之業績數額，造
    成原告業績總額減少等語(見本院卷第241頁)。然兩造勞動
    契約已於111年2月18日終止，業經認定如上，是被告抗辯兩
    造勞動契約終止後所產生業績，不得列入原告業績總額之範
    圍等語，自屬有據。另查，依被告提出2月份業績數額計算
    表所示，111年2月19日至該月底，由改列原告所屬另2名組
    員平均分配之業績數額為206,300元(計算式：2000＋11912＋3
    000＋11912＋11912＋11000＋9240＋21912＋11912＋23100＋6600＋65
    00＋1200＋16100＋38200＋11000＋3000＋3800＋2000＝206300)，如
    以原告提出之2月份業績表之核算至2月底業績數額之計算方
    式，原告之業績數額應扣減68,767元【計算式：206300÷3＝6
    8767(元以下四捨五入)】。此外，被告並未舉證證明原告尚
    有何應剔除之業績數額，則原告於111年2月份之業績總額應
    為196,741元(計算式：000000－00000＝196741)。據此，原告
    111年2月在職期間之業績數額在15萬至25萬元之間，依兩造
    勞動契約約定(見本院卷第33頁)，原告請求被告給付原告2,
    000元之業績獎金，為有理由，應予准許，逾此部份之請求
    ，為無理由，應予駁回。
四、綜上所述，原告依勞動契約請求被告給付業務獎金2,000元
    ，及自起訴狀繕本送達被告之翌日即111年4月13日起至清償
    日止按年息百分之5計算之法定遲延利息部分，為有理由，
    應予准許；逾此部份之請求，為無理由，應予駁回。
五、按小額訴訟，法院為訴訟費用之裁判時，應確定其費用額；
    各當事人一部勝訴、一部敗訴者，其訴訟費用，由法院酌量
    情形，命兩造以比例分擔或命一造負擔，或命兩造各自負擔
    其支出之訴訟費用，民事訴訟法第436條之19第1項、第79條
    分別定有明文。查本件訴訟費用即第一審裁判費經核為1,00
    0元，爰依職權確定上開訴訟費用由被告負擔33元，餘由原
    告負擔。
六、又按本件係就民事訴訟法第436條之8 適用小額訴訟程序所
    為被告敗訴之判決，依同法第436 條之20規定，暨依勞動事
    件法第44條第1 項之規定，應依職權宣告假執行，並依同法
    第436 條之23準用第436 條第2項規定，適用同法第392 條
    第2 項規定，暨依勞動事件法第44條第2 項規定，依職權或
    依聲請酌定相當擔保金額，宣告被告為原告預供擔保，得免
    為假執行，如主文第4項所示。至原告敗訴部分，其假執行
    之聲請失其附麗，應予駁回，爰判決如主文第5項所示。
七、本件事證已臻明確，兩造其餘攻擊防禦方法、訴訟資料或證
    據調查之聲請，經本院斟酌後，認為均不足影響本判決之結
    果，自無逐一詳予論、駁之必要，併此敘明。
八、據上論結，本件原告之訴為一部有理由，一部無理由，依民
    事訴訟法第436條第2項、第79條、第436條之19第1項及勞動
    事件法第44條第1、2項，判決如主文。　　
中　　華　　民　　國　　111 　年　　7 　　月　　29　　日
                        勞動法庭 法  官  田幸艷
以上正本係照原本作成。
如不服本判決，應於送達後20日內，向本院提出上訴狀並表明上
訴理由，如於本判決宣示後送達前提起上訴者，應於判決送達後
20日內補提上訴理由書（須附繕本）。
對於小額程序之第一審判決之上訴，非以其違背法令為理由，不
得為之。且上訴狀內應記載表明(一)原判決所違背之法令及其具
體內容；(二)依訴訟資料可認為原判決有違背法令之具體事實者
。如委任律師提起上訴者，應一併繳納上訴審裁判費。 
中　　華　　民　　國　　111 　年　　8 　　月　　2 　　日
                                  書記官  駱映庭